臺灣板橋地方法院刑事判決　　　　　　 94年度簡上字第306號
上　訴　人　乙○○
即　被　告
上列上訴人因竊盜案件，不服本院94年度簡字第1344號中華民國
94年4 月11日第一審判決（聲請簡易判決處刑案號：94年度偵字
第3331號），提起上訴，本院管轄之第二審合議庭判決如下：
    主  文
上訴駁回。
    事  實
一、乙○○曾於民國93年間，因竊盜案件，經本法院以93年簡字
    第1517號判處罰金一千元，於93年6 月25日執行完畢（本案
    未構成累犯），詎其仍不知悔改，意圖為自己不法所有，於
　　94年2 月6 日22時30分許，駕駛車號4013－GV號自小貨車到
  　臺北縣泰山鄉○○街19號工地，踰越該工地之圍牆，進入後
    欲竊取工地內之板模支撐鋼管6 支，惟遭工地所有人丙○○
  　當場查獲而未遂。
二、案經臺北縣政府警察局新莊分局報告臺灣板橋地方法院檢察
    署檢察官偵查後聲請簡易判決處刑。
    理  由
一、訊據被告乙○○固坦承其有於前揭時間，駕駛上開自小貨車
    至前開工地，並踰越圍牆進入工地內之事實，惟矢口否認涉
    有前揭竊盜犯行，並辯稱：伊係因於當天晚上九時許接獲伊
    老闆甲○○之電話，要伊至工地現場載運扭曲鐵條的凹台到
    桃園縣石門鄉，因為他擔心隔天工人施工來不及，所以伊就
    駕上開小貨車到工地去找凹台，伊剛走進去，即正好遇到巡
    邏現場的丙○○，丙○○不讓伊有辯駁機會即報警處理云云
    。惟查：
(一)、上揭事實，業據證人即告訴人丙○○迭於警詢、偵訊及本院
    審理時指訴：當日我巡視工地，我進入工地的時候就看過工
    地被動過，因要過年休息所以工地停工之後就不會有人進出
    ，且門已經關上上鎖，我看到通到建築工地後面的廢棄工廠
    ，中間雖然有水溝隔開，但是有人鋪上樓梯，以便走到隔壁
    的廢棄廠房，所以當時我的直覺是有小偷來，我看到工地內
    有一個晃動的人影，我就出聲叫他出來，詢問他有無證件，
    他說他是工地的工人，沒有帶證件，但我說我不認識他，他
    又沒有證件證明，所以我對他說要報警處理，接著他拔腿就
    跑，我就在後面追趕，追了很遠之路人替我攔下他來。地皮
    上有釘皮模的鐵管，與我前一天看到放的位置不同，所以我
    與警察推論應該是被告搬的等情節歷歷（見偵查卷第8 、9
    、頁第29頁、本院卷第36至38頁），並有贓物認領保管單1
    紙及現場相片2 幀在卷可稽（見偵查卷第16、17）。
(二)、雖被告於本院審理時以前詞置辯。然查，被告於警詢時係供
    陳：伊是受僱於老闆甲○○，而甲○○有承包上開工地工程
  　，當日伊是去工地撿一些鐵棍及廢鐵，沒有經過老闆丙○○
    及甲○○的同意，伊進入工地，正在撿拾之廢鐵，見到業主
    丙○○，害怕被告所以逃跑等語（見偵查卷第6 頁）。又其
    於94年2 月7 日檢察官初次偵訊時即坦承：伊因為有在上開
    工地工作，所以知道該工地有廢鐵，所以伊是想至工地撿廢
    鐵等語（見偵查卷第20頁）；復於同年2 月25日檢察官複訊
    時供陳：伊進入工地沒有經過工地主人同意，是要進去撿一
    些鐵製品等情（見偵查卷第25頁）。故被告於歷次警、偵訊
    時均係陳稱其進入上開工地之目的是為撿拾廢鐵，而均未曾
    提及其有受老闆指示至工地載運凹台乙事。參以證人甲○○
    於本院審理時係證述稱：伊有承包上開工地的鋼筋工程部分
    ，並有僱用被告至工地工作，負責搬運工具及鋼筋，伊確有
    在過年前當面交待被告，要他到工地去拿彎鐵條用之三、四
    支小彎具，但是並沒有特定他何時去拿，也沒有要被告去工
    地搬機臺，因為機臺太重，需要二個人才搬得動，而伊如果
    有要工人去工地時，會告知工人該工地號碼鎖的號碼以便進
    入工地內等情綦詳（見本院卷第43、44頁），據此可知，證
    人甲○○並未曾於晚上九時許打電話給被告，要求被告需於
    事發當日晚間至工地載運機臺。再佐以證人丙○○證述：其
    係於94年2 月6 日22時30分許，在工地內發現被告，當時工
    地係停工狀態視線很暗等語，則被告於夜間摸黑至工地找尋
    欲搬運的機臺乙節，顯有悖於常情；況且，被告已坦稱其係
    踰越上開工地之牆垣而得進入工地內等情無誤，由此足徵被
    告並未受其老闆甲○○告知該工地號碼鎖之號碼，而係未經
    同意擅自進入該工地內。故被告於本院審理時所述辯詞，不
    僅與其之前警詢及偵訊時所供述情節相互矛盾，亦與證人甲○○所述情事不符。被告於本院準備程序訊問時尚辯稱：伊
    於警詢時承認犯行，係因自己心裡害怕，所以承認；又因伊
    頭腦不清楚，所以不記得自己於偵訊時所述情節云云。然其
    於本院準備程序時既已供陳：製作警詢筆錄及偵訊筆錄完畢
    後伊確有親自閱覽後始簽名捺印無訛（見本院卷第20頁），
    且其自始並未具體指陳其於警詢之供述究係受何強暴脅迫等
    不正方法而取供，則被告空言不認自己於警詢及偵查中之供
    述，顯係臨訟諉過卸責之遁詞，無可採信，應認其於警詢及
    偵查中所述為真實。綜上各節，參互印證，足認被告踰越工
    地牆垣而進入該工地內，係有為自己不法所有之意圖甚明。
    本案事證已臻明確，被告犯行洵堪認定。
三、按被告踰越上開工地之圍牆以進入工地內著手竊盜而未果，
    核被告所為，係犯刑法第321 條第2 項、第1 項第2 款之加
    重竊盜未遂罪。被告已著手於竊盜行為之實行，而尚未將所
    欲竊取之財物移置其實力支配之下，即為丙○○發現報警處
    理而未遂，應依刑法第26條前段，按既遂犯之刑度減輕其刑
    。原審以被告犯行明確，並審酌被告犯罪之動機、手段、及
    未竊取財物得手，所生損害尚屬輕微，惟犯後藉詞掩飾毫無
    悔意等一切情狀，依刑事訴訟法第449 條第1 項前段、第3
    項、第454 條第2 項、刑法第321 條2 項、第1 項第2 款、
    第26條前段、第41條第1 項前段，罰金罰鍰提高標準條例第
    1 條前段、第2 條，量處有期徒刑四月，並諭知如易科罰金
    ，以三百元折算一日。認事用法，核無不合，量刑亦屬妥適
    。被告上訴意旨仍執前詞否認犯行，求予撤銷改判，為無理
    由，應予駁回。
據上論斷，應依刑事訴訟法455 條之1 第1 項、第3 項、第368
條，判決如主文。
本案經檢察官徐名駒到庭執行職務。
中　　華　　民　　國　　94　　年　　7 　　月　　29　　日
                  刑事第十四庭審判長法　官  徐蘭萍
                                    法　官  林漢強
                                    法　官  林淑婷
以上正本證明與原本無異
本件不得上訴
                                    書記官  廖貞音
中　　華　　民　　國　　94　　年　　7 　　月　　29　　日
附錄本案論罪科刑法條全文：
刑法第321條
犯竊盜罪而有左列情形之一者，處六月以上、五年以下有期徒刑
：
一  於夜間侵入住宅或有人居住之建築物、船艦或隱匿其內而犯
    之者。
二  毀越門扇、牆垣或其他安全設備而犯之者。
三  攜帶兇器而犯之者。
四  結夥三人以上而犯之者。
五  乘火災、水災或其他災害之際而犯之者。
六  在車站或埠頭而犯之者。
前項之未遂犯罰之。
